【裁判字號】    95,簡上,30
【裁判日期】    950418
【裁判案由】    竊盜
【裁判全文】
臺灣屏東地方法院刑事判決              95年度簡上字第30號
上  訴  人  臺灣屏東地方法院檢察署檢察官
被      告  乙○○
                    （另案於臺灣屏東看守所執行中）
上列上訴人因被告竊盜案件，不服本院95年度簡字第56號中華民
國95年1 月19日第一審判決（聲請簡易處刑案號：台灣屏東地方
法院檢察署95年度速偵字第2 號），提起上訴，併案案號：同署
95年度偵字第690 號，本院管轄之第二審合議庭判決如下：
    主  文
原判決撤銷。
乙○○連續竊盜，處有期徒刑月，如易科罰金，以佰元折算
壹日；扣案之鑰匙壹支沒收。
    事實及理由
一、乙○○前於民國92年間，因傷害案件經法院判處拘役30日確
    定，甫於93年1 月14日執行完畢（不構成累犯）。詎乙○○
    猶不知悔改，基於意圖為自己不法所有之概括犯意，於94年
    12月22日23時許，在屏東縣東港鎮○○路167 號，持其所有
    之鑰匙1 支，竊取黃政龍所有車號WCN-243 號輕機車一台，
    得手後留為己用；嗣又於95年1 月4 日2 時許，在屏東縣東
    港鎮○○街49號前，見停放該處未上鎖且掛有機車鑰匙之甲
    ○○所有，而登記於黃國祥名義下之車牌號碼PEK-539 號重
    型機車一台（約值新台幣一萬元），無人看管，即徒手竊取
    之，得手後供己作交通工具使用，惟於當日19時55分許，乙
    ○○騎乘竊得之上開重型機車前往屏東縣東港鎮○○街東隆
    宮旁，因見警盤查而欲騎乘上開竊得之重型機車逃逸之際，
    為警攔檢查獲，並扣得上開重型機車及機車鑰匙一把（均已
    發還甲○○）；旋又於同年月13日17時10分許，在東港鎮○
    ○路輔英醫院前為警查獲其竊得之上開輕機車及鑰匙1 支。
二、案經屏東縣警察局東港分局報請台灣屏東地方法院檢察署聲
    請簡易判決處刑及併案審理。
三、上開犯罪事實，業據被告乙○○於警詢、偵查及本院審理中
    供承明確，核與被害人甲○○、丙○○於警詢中指述情節大
    致相符，並有贓物認領保管單、贓物保領結、屏東縣警察局
    東港分局扣押物品目錄表、本院扣押物品清單、車輛竊盜詳
    細資料畫面、車輛竊盜、車牌失竊資料個別查詢報表、數位
    輸出列印照片、扣案鑰匙1 支可資佐證。是被告之自白與事
    實相符，其犯行堪以認定。
二、核被告所為，係犯刑法第320 條第1 項竊盜罪，被告前後2
    次犯行，時間接近、手法相同，係基於概括犯意為之，為連
    續犯，應以一罪論並加重其刑。檢察官就被告於94年12月22
    日竊取丙○○機車之犯行部分，雖未經起訴，惟與已起訴部
    分有連續犯裁判上一罪關係，本院得併予審理。原審判決據
    以論罪科刑，固非無見，惟就上開竊取丙○○機車部分，未
    及審酌，即有未合，檢察官上訴意旨據以指摘，非無理由，
    應由本院撤銷改判。爰審酌被告不思勞動，連續竊取他人機
    車，造成他人之不便，惟竊得之機車已返還被害人、犯罪所
    生危害尚非重大、犯後坦承犯行、態度尚佳等一切情狀，量
    處如主文所示之刑，並諭知易科罰金之折算標準。扣案之鑰
    匙1 支，係被告所有，且供本案竊盜所用，應依刑法第38
    條第1 項第2 款宣告沒收之。
據上論斷，爰依刑事訴訟法第449 條第2 項、第3 項、第369 條
第1 項前段、第364 條、第299 條第1 項前段，刑法第320 條第
1 項、第41條第1 項前段、第38條第1 項第2 款，罰金罰鍰提高
標準條例第2 條，判決如主文所示。
本案經檢察官吳岳輝到庭執行職務。
中    華    民    國    95    年    4     月    18    日
                  刑事第六庭      審判長法官  惠光霞
                                        法官  陳海寧
                                        法官  羅培毓
以上正本證明與原本無異。
本判決不得上訴。
中    華    民    國    95    年    4     月    18    日
                                      書記官  唐明煌
附錄本判決論罪科刑法條全文
刑法第320條第1項
意圖為自己不法之所有或第三人不法之所有，而竊取他人之動產
者，為竊盜罪，處五年以下有期徒刑、拘役或五百元以下罰金。


司法院資訊處製作；財團法人民間司法改革基金會備份。
